臺灣桃園地方法院小額民事判決
111年度壢小字第1612號
原      告  聯邦商業銀行股份有限公司


法定代理人  林鴻聯  
訴訟代理人  洪彩瑛  
被      告  沈朝明  
上列當事人間請求清償債務事件，本院於民國111年10月12日言
詞辯論終結，判決如下：
　　主    文
一、被告應給付原告新臺幣（下同）98,462元，及如附表二所示
    之利息、違約金。
二、原告其餘之訴駁回。
三、訴訟費用1,000元由被告負擔。
四、本判決原告勝訴部分得假執行。
　　理  由  要  領
一、按民事訴訟法第436條之8第1項規定：「關於請求給付金錢
    或其他代替物或有價證券之訴訟，其標的金額或價額在新台
    幣十萬元以下者，適用本章所定之小額程序。」同法第436 
    條之18規定：「判決書得僅記載主文，就當事人有爭執事項
    ，於必要時得加記理由要領。」
二、原告主張
（一）被告前於民國93年7月1日向原告申請信用卡使用，並簽訂
      信用卡申請書暨信用卡約定條款，約定被告得持信用卡至
      特約商店刷卡記帳消費或預借現金，並於當期繳款截止日
      前清償，或以循環信用方式繳付最低應繳金額，並就未付
      餘款，按週年利率15%計付利息。詎被告未依約繳款，迄
      至97年6月16日止，尚積欠原告12,656元（含本金11,690
      元、利息966元），原告迭經催討均未獲置理。
（二）被告前於94年10月27日向原告申辦小額消費性貸款，約定
      借款額度為66,380元，並自借款日起，以每一個月為一期
      ，每期依年金法平均攤還本息，利息按週年利率14%（下
      稱系爭小額貸款利率）計算。雙方並約定逾期償還本息時
      除按系爭小額貸款利率計算利息外，逾期6個月以內，按
      系爭小額貸款利率10%，逾期6個月以上者，就超過6個月
      部分，按系爭小額貸款利率20%計付違約金，且如有任何
      一期未按期清償時，視為全部到期。詎被告僅繳納本息至
      95年6月27日即未再依約清償，而被告不依約清償本金或
      利息者，依約定借款視為全部到期，並已喪失期限利益，
      是原告自得請求被告清償積欠之本金20,275元及利息、違
      約金，原告屢經催討未獲置理。
（三）被告前於94年5月30日向原告申辦好好貸款專案，約定借
      款額度為10萬元，並自借款日起，以每一個月為一期，每
      期依年金法平均攤還本息，利息按週年利率1.68%計算，
      自94年8月30日起，利息按週年利率11.99%（下稱系爭貸
      款利率）計算。雙方並約定逾期償還本息時除按系爭貸款
      利率計算利息外，逾期6個月以內，按系爭貸款利率10%，
      逾期6個月以上者，就超過6個月部分，按系爭貸款利率20
      %計付違約金，且如有任何一期未按期清償時，視為全部
      到期，被告並簽立借款契約書（下稱系爭貸款契約）。詎
      被告未依約清償，而被告不依約清償本金或利息者，依約
      定借款視為全部到期，並已喪失期限利益，是原告自得請
      求被告清償積欠之本金66,497元及利息、違約金（下稱系
      爭貸款債務），原告屢經催討未獲置理。爰依消費借貸之
      法律關係提起本件訴訟等語。並聲明：被告應給付原告98
      ,462元，及如附表一所示之利息、違約金。
三、被告經合法通知，未於本院言詞辯論期日到場，亦未提出書
    狀為任何陳述。
四、是依上揭規定，以下僅就原告對於系爭貸款債務得請求之違
    約金起算日，記載理由要領：
（一）按系爭貸款契約第2條第1項約定：「甲方（即被告）如有
      任何一宗債務不依約清償本金或付息時，經乙方（即原告
      ）通知或催告後，乙方得隨時減少本借款之額度，或縮短
      本借款期限，或視為全部到期。」；第6條約定：「違約
      金之計付方式：甲方（即被告）如遲延還本或付息或償付
      本息時，除願自延遲日起依本放款約定利率計付遲延利息
      外，並願就本金到期日起，利息自應繳息日起，逾期在六
      個月以內部分，按約定利率百分之十，逾期超過六個月部
      分，按約定利率百分之二十計付違約金。」
（二）查原告提出之授信明細查詢單，可知原告僅繳納系爭貸款
      債務之本息至96年7月30日即未再依約還款（見本院卷第1
      9頁）。而依系爭貸款契約，原告就系爭貸款債務，應按
      月攤還本息，是系爭貸款債務應於96年7月31日已視為全
      部到期，則依上開系爭貸款契約之約定，原告應僅得請求
      系爭貸款債務之本金到期日即96年7月31日起算之違約金
      。原告請求自95年8月31日起算部分，應屬無據。
五、綜上所述，原告依消費借貸之法律關係請求被告給付98,462
    元，及如附表二所示之利息、違約金，為有理由，應予准許
    。逾此範圍之請求則屬無據，應予駁回。
六、本件原告勝訴部分係依民事訴訟法第436條之8適用小額訴訟
    程式所為之判決，應就被告敗訴部分，依同法第436條之20
    規定，依職權宣告假執行。
七、訴訟費用負擔之依據：民事訴訟法第79條。本院審酌原告敗
    訴部分僅為違約金起算日部分，是本件訴訟費用應由被告全
    部負擔為當。並依職權確定訴訟費用額如主文第3項所示。
中　　華　　民　　國　　111 　年　　10　　月　　28　　日
                  中壢簡易庭      法  官  周仕弘
以上為正本係照原本作成。
如不服本判決，應於送達後20日內，向本院提出上訴狀並表明上
訴理由，如於本判決宣示後送達前提起上訴者，應於判決送達後
20日內補提上訴理由書（須附繕本）。
如委任律師提起上訴者，應一併繳納上訴審裁判費。
中　　華　　民　　國　　111 　年　　10　　月　　28　　日
                                  書記官  巫嘉芸
附表一：
編號 請求金額 項目 期間 週年利率  1   11,690元 利息 自97年6月22日起至104年8月31日止 19.99%   利息 自104年9月1日起至清償日止 15%     2     20,275元 利息 自95年6月28日起至清償止 14%     違約金   自95年7月28日起至清償止 逾期在6個月內者，按系爭小額貸款利率10%，逾期超過6個月以上者，按系爭小額貸款利率20%計算之違約金。     3     66,497元  利息 自96年7月31日起至清償止 11.99%     違約金   自95年8月31日起至清償止 逾期在6個月內者，按系爭貸款利率10%，逾期超過6個月以上者，按系爭貸款利率20%計算之違約金。 
附表二：
編號 請求金額 項目 期間 週年利率   1    11,690元 利息 自97年6月22日起至104年8月31日止 19.99%   利息 自104年9月1日起至清償日止 15%     2     20,275元 利息 自95年6月28日起至清償止 14%     違約金   自95年7月28日起至清償止 逾期在6個月內者，按系爭小額貸款利率10%，逾期超過6個月以上者，按系爭小額貸款利率20%計算之違約金。     3     66,497元  利息 自96年7月31日起至清償止 11.99%     違約金   自96年7月31日起至清償止 逾期在6個月內者，按系爭貸款利率10%，逾期超過6個月以上者，按系爭貸款利率20%計算之違約金。 
附錄：
一、民事訴訟法第436條之24第2項：
    對於小額程序之第一審裁判上訴或抗告，非以其違背法令為
    理由，不得為之。
二、民事訴訟法第436條之25：
    上訴狀內應記載上訴理由，表明下列各款事項：
    （一）原判決所違背之法令及其具體內容。
    （二）依訴訟資料可認為原判決有違背法令之具體事實。